臺灣嘉義地方法院刑事裁定
111年度聲字第235號
聲  請  人  臺灣嘉義地方檢察署檢察官
受  刑  人  黃郁宸




上列聲請人因受刑人數罪併罰有二裁判以上，聲請定其應執行之
刑（１１１年度執字第７００號），本院裁定如下：
    主  文
黃郁宸所犯如附表所示各罪所處之有期徒刑，應執行有期徒刑肆
年柒月。
    理  由
一、聲請意旨略以：受刑人黃郁宸因犯賭博等案件，先後經法院
    判決確定如附表，應依刑法第５３條及第５１條第５款，定其應
    執行之刑，爰依刑事訴訟法第４７７條第１項聲請裁定等語。
二、按「（第１項）裁判確定前犯數罪者，併合處罰之。但有下
    列情形之一者，不在此限：一、得易科罰金之罪與不得易科
    罰金之罪。…。（第２項）前項但書情形，受刑人請求檢察官
    聲請定應執行刑者，依第５１條規定定之。」，刑法第５０條第
    １項但書第１款、第２項定有明文。次按數罪併罰，有二裁判
    以上者，依第５１條之規定，定其應執行之刑；數罪併罰，分
    別宣告其罪之刑，如宣告多數有期徒刑者，於各刑中之最長
    期以上，各刑合併之刑期以下，定其刑期，但不得逾３０年，
    刑法第５３條、第５１條第５款亦分別定有明文。又按法律上屬
    於自由裁量之事項，並非概無法律性之拘束，自由裁量係於
    法律一定之外部性界限內（以定執行刑言，即不得違反刑法
    第５１條之規定），使法官具體選擇以為適當之處理，因此在
    裁量時，必須符合所適用之法規之目的，更進一步言，須受
    法律秩序之理念所指導，此亦即所謂之自由裁量之內部性界
    限。關於定應執行之刑，既屬自由裁量之範圍，其應受此項
    內部性界限之拘束，要屬當然（最高法院８０年台非字第４７３
    號判例意旨參照）。再按數罪併罰中之一罪，依刑法規定得
    易科罰金，若因與不得易科之他罪併合處罰結果而不得易科
    罰金時，原可易科罰金所處之刑，自亦無庸為易科折算標準
    之記載（司法院大法官會議解釋第１４４號）。
三、經查：
（一）本件受刑人黃郁宸因犯如附表編號１至３所示之罪，先後經
      如附表編號１至３所示之法院以各該編號所示之判決判處如
      各該編號所示之有期徒刑，而其中如附表編號１至２所示之
      罪所處之刑，嗣經本院以１１０年度聲字第７１號裁定定應執
      行有期徒刑４年４月（所定應執行刑雖違反定執行刑外部性
      界限，而有違背法令之情形，然因非不利於被告，故經最
      高法院以１１０年度台非字第１３８號駁回非常上訴），均告確
      定在案，有上開案件判決書及臺灣高等法院被告前案紀錄
      表各１份附卷可稽。而附表所示各罪中，係以附表編號３所
      示之案件為最後事實審案件，且該案件並經本院為實體判
      決確定，是以本院為附表編號１至３所示各案件犯罪事實最
      後判決之法院，依法自有管轄權。
（二）又本件受刑人所犯如附表編號１至２所示之罪為不得易科罰
      金之罪，與其另犯如附表編號３所示之罪為得易科罰金之
      罪，依刑法第５０條第１項但書第１款規定，固不得併合處罰
      ，然本件係聲請人臺灣嘉義地方檢察署檢察官應受刑人之
      請求而提出聲請，有受刑人簽署之「臺灣嘉義地方檢察署
      定刑聲請書」１份存卷可考（見本院卷第３３頁），核與刑
      法第５０條第２項規定相符，從而聲請人據此依刑法第５３條
      及第５１條第５款規定，聲請裁定定其應執行之刑，本院審
      核認本件聲請與首揭法條規定尚無不合，應予准許，爰斟
      酌受刑人犯罪之類型、情節、次數，及受刑人表示「請從
      輕定刑」之意見（見本院卷第３３頁），在前揭外部性及內
      部性界限範圍內，定如主文所示之應執行刑。至受刑人所
      犯如附表編號３所示之有期徒刑，原雖得易科罰金，然與
      如附表編號１至２所示不得易科罰金之他罪併合處罰之結果
      ，已不得易科罰金，本院於定執行刑時，自無庸再諭知易
      科罰金之折算標準，附此敘明。
四、爰依刑事訴訟法第４７７條第１項，刑法第５０條第２項、第５３條
    、第５１條第５款，裁定如主文。
中　　華　　民　　國　　111 　年　　3 　　月　　31　　日
                  刑事第四庭    法　官　簡仲頤
上列正本證明與原本無異。
如不服本裁定，應於裁定送達後5日內向本院提出抗告狀（應附
繕本）。　　　　　　　　　
中　　華　　民　　國　　111 　年　　3 　　月　　31　　日
                                書記官　吳明蓉　　　　　
附表：受刑人黃郁宸定應執行刑案件一覽表
編          號  １ ２ ３ 罪          名  洗錢罪 販賣第三級毒品罪 共同犯圖利聚眾賭博罪 宣    告    刑  有期徒刑４月 有期徒刑４年６月 有期徒刑３月，如易科罰金，以新臺幣１千元折算１日 犯  罪  日  期  １０６年１１月中旬某日起至１０６年１２月５日 １０８年４月８日 １０８年９月初某日起至１０８年１０月９日 偵查(自訴)機關年 度 及 案 號  臺灣嘉義地方檢察署１０８年度偵緝字第１０３號 臺灣嘉義地方檢察署１０８年度偵字第３７２１號 臺灣嘉義地方檢察署１０８年度偵字第８２８６號等 最  後   事實審 法    院 臺灣高等法院臺南分院 臺灣嘉義地方法院 臺灣嘉義地方法院  案    號 １０８年度金上訴字第１０１５號 １０９年度訴緝字第１７號 １１０年度易字第３７５號  判決日期 １０８年１１月１３日 １０９年１０月２９日 １１１年１月１１日 確  定    判  決 法    院 臺灣高等法院臺南分院 臺灣嘉義地方法院 臺灣嘉義地方法院  案    號 １０８年度金上訴字第１０１５號 １０９年度訴緝字第１７號 １１０年度易字第３７５號  判決確定日    期 １０８年１２月６日 １０９年１２月２２日（撤回上訴） １１１年２月８日 是否為得易科罰金之案件  否 否 是  備          註  臺灣嘉義地方檢察署１０９年度執字第２３８號（１０９年度執緝字第４３８號） 臺灣嘉義地方檢察署１０９年度執字第４３３１號 臺灣嘉義地方檢察署１１１年度執字第７００號   編號１至２所示２罪，復經本院以１１０年度聲字第７１號裁定定應執行有期徒刑４年４月確定（臺灣嘉義地方檢察署１１０年度執更字第１７１號）